臺灣士林地方法院刑事判決　　　　　　　 93年度訴字第760號
公　訴　人　臺灣士林地方法院檢察署檢察官
被　　　告　丙○○
上列被告因違反槍砲彈藥刀械管制條例等案件，經檢察官提起公
訴（93年度偵字第2705號），被告於準備程序為有罪之陳述，經
本院裁定改依簡式審判程序審理，茲判決如下：
    主  文
丙○○未經許可，持有其他可發射子彈具有殺傷力之改造手槍，
累犯，處有期徒刑壹年肆月，併科罰金新臺幣陸萬元，罰金如易
服勞役，以新臺幣玖佰元（即銀元參佰元）折算壹日；扣案之改
造手槍壹枝（槍枝管制編號0000000000號）及9mm 子彈壹顆，均
沒收。又共同變造特種文書，足以生損害於公眾及他人，累犯，
處有期徒刑肆月；扣案變造之「甲○○」、「乙○○」國民身分
證上丙○○之相片各壹幀，沒收之。應執行有期徒刑壹年陸月，
併科罰金新臺幣陸萬元，罰金如易服勞役，以新臺幣玖佰元（即
銀元參佰元）折算壹日；扣案之改造手槍壹枝（槍枝管制編號00
00000000號）、9mm 子彈壹顆及變造之「甲○○」、「乙○○」
國民
    事  實
一、丙○○於民國（下同）86年間，因違反麻醉藥品管理條例案
    件，經本院於87年8 月28日以86年度易字第3262號判處有期
    徒刑6 月確定，甫於89年8 月8 日易科罰金執行完畢，猶不
    知悔改。明知可發射子彈具有殺傷力之改造手槍，為槍砲彈
    藥刀械管制條例所管制之物品，未經許可不得持有，竟基於
    非法持有具殺傷力改造手槍之犯意，於91年7月間，在國道1
    號高速公路台北縣五股交流道附近，向姓名年籍不詳，綽號
    「阿賓」之成年男子取得可發射子彈具有殺傷力之改造（玩
    具）手槍1 支（槍枝管制編號0000000000號）及9mm 制式子
    彈1 顆後，將該槍彈藏放於台北市○○區○○路3 段256 巷
    17號，嗣於同年11月間又改置放於台北縣汐止市○○街474
    巷3 號7 樓住處，而未經許可，持有可發射子彈具有殺傷力
    之改造手槍及制式子彈。
二、丙○○與林慶釧（由檢察官另行偵辦中）二人為冒名申辦行
    動電話，竟基於共同犯意之聯絡，由林慶釧於91年6 月間，
    在其台北縣汐止市○○路506 巷2 號2 樓住處，將丙○○交
    付予其之本人相片2 幀，換貼於「甲○○」及「乙○○」之
    國民
    ，足以生損害於「甲○○」、「乙○○」及戶政機關對於國
    民
三、嗣於91年11月15日晚上7 時許，為警持本院核發之搜索票在
    丙○○上開台北縣汐止市○○街474 巷3 號7 樓住處，查獲
    其所有克拉克型改造手槍1 支、制式子彈1 顆、改造子彈1
    顆（無殺傷力）及換貼丙○○相片之「甲○○」、「乙○○
    」國民
四、案經臺北市政府警察局大安分局報請臺灣士林地方法院檢察
    署檢察官偵查起訴。
    理  由
一、上揭未經許可持有槍、彈及共同變造他人國民
    ，業據被告丙○○迭於偵查及本院審理時供承不諱（參91年
    度偵字第11325 號偵查卷頁78以下、本院94年1 月10日審判
    筆錄），核與證人乙○○於偵查時結證情節相符（同上偵查
    卷頁107 以下），復有其所有克拉克型改造手槍1 支、制式
    子彈1 顆、改造子彈1 顆及換貼有丙○○相片之「甲○○」
    、「乙○○」國民
    手槍、子彈經送鑑驗結果，其中克拉克型式手槍1 支（槍枝
    管制編號0000000000號），認係仿GLOCK 廠17型半自動手槍
    製造之玩具手槍，換裝土造金屬槍管而成之改造手槍，機械
    性能良好，可擊發適用子彈，具殺傷力；而送鑑子彈2 顆，
    其中1 顆認係口徑9mm 制式子彈，具殺傷力，另1 顆認係由
    玩具槍用金屬彈殼加裝直徑約9.1mm 金屬彈頭組合而成之改
    造子彈，經實際試射無法擊發，不具殺傷力等情，此有內政
    部警政署刑事警察局91年12月13日刑鑑字第0910314135號槍
    彈鑑定書一件在卷足憑，足認被告上開自白與事實相符。本
    件事證已臻明確，被告犯行洵堪認定。
二、核被告所為，係犯槍砲彈藥刀械管制條例第11條第4 項之未
    經許可，持有其他可發射子彈具有殺傷力之改造手槍罪、同
    條例第12條第4 項之未經許可持有子彈罪及刑法第212 條變
    造特種文書罪。所犯未經許可，持有改造手槍及制式子彈二
    罪間，係以一行為而觸犯二罪名，為想像競合犯，應依刑法
    第55條之規定，從一重之未經許可，持有其他可發射子彈具
    有殺傷力之改造手槍罪論處。另就變造特種文書罪，被告與
    林慶釧間，有犯意聯絡，行為分擔，應論以共同正犯。又所
    犯未經許可持有改造手槍罪與變造特種文書罪間，犯意各別
    ，行為互殊，構成要件亦不相同，應予分論併罰。而其等利
    用同一時、地密接之際，變造「「甲○○」、「乙○○」之
    國民
    ，因違反麻醉藥品管理條例案件，經本院於87年8 月28日以
    86年度易字第3262號判處有期徒刑6 月確定，甫於89年8 月
    8 日易科罰金執行完畢，有臺灣高等法院被告全國前案紀錄
    表一紙在卷可憑，其受有期徒刑之執行完畢後，五年內再犯
    本件有期徒刑以上之罪，均為累犯，依法加重其刑。爰審酌
    被告有多項前科，素行非佳，其犯罪動機、生活狀況、智識
    程度、未經許可持有具有殺傷力之改造手槍及子彈，對社會
    治安危害非輕，惟其數量非鉅且幸未造成實害，變造
    有損他人信用之虞暨犯後尚知坦承犯行，知所悔悟，態度良
    好等一切情狀，分別量處如主文所示之刑，併就科處罰金部
    分諭知易服勞役之折算標準及定其應執行之刑。
三、扣案之改造手槍1 支（槍枝管制編號0000000000號）及9 mm
    制式子彈1 顆，均屬違禁物，不問屬於犯人與否，應依刑法
    第38條第1 項第1 款之規定宣告沒收。而變造之「甲○○」
    、「乙○○」國民
    供犯罪所用之物，業據其陳明在卷，亦併應諭知沒收。至另
    扣案之改造子彈1 顆，經鑑驗後並無殺傷力，有如上述，既
    非屬違禁物，則不另為沒收之諭知，併予指明。
據上論斷，應依刑事訴訟法第273 條之1 第1 項、第299 條第1
項前段，槍砲彈藥刀械管制條例第11條第4 項、第12條第4 項，
刑法第212 條、第11條前段、第28條、第47條、第55條、第51條
第5 款、第42條第2 項、第38條第1 項第1 款、第2 款，罰金罰
鍰提高標準條例第1 條前段、第2 條，現行法規所定貨幣單位折
算新臺幣條例第2條，判決如主文。
本案經檢察官王巧玲到庭執行職務。
中　　華　　民　　國　　94　　年　　1 　　月　　27　　日
                  刑事第六庭法  官  朱光仁
以上正本證明與原本無異。
如不服本判決應於判決送達後10日內向本院提出上訴狀。
                            書記官  劉政惠
中　　華　　民　　國　　94　　年　　1 　　月　　31　　日
附錄本案論罪科刑法條：
槍砲彈藥刀械管制條例第11條第4 項
未經許可，持有、寄藏或意圖販賣而陳列第1 項所列槍砲者，處
一年以上七年以下有期徒刑，併科新臺幣0000000元以下罰金。
槍砲彈藥刀械管制條例第12條第4 項
未經許可，持有、寄藏或意圖販賣而陳列子彈者，處五年以下有
期徒刑，併科新台幣 0000000 元以下罰金。
刑法第212條
偽造、變造護照、旅券、免許證、特許證及關於品行、能力服務
或其他相類之證書、介紹書，足以生損害於公眾或他人者，處 1
年以下有期徒刑、拘役或300元以下罰金。
